臺灣臺中地方法院民事裁定
111年度簡聲抗字第6號
抗  告  人  賀姿華  
相  對  人  賴清祥  


上列當事人間聲請停止執行事件，抗告人對於中華民國111年5月
19日本院臺中簡易庭111年度中簡聲字第51號裁定提起抗告，本
院裁定如下：
    主    文
抗告駁回。
抗告程序費用由抗告人負擔。
    理    由
一、抗告意旨略以：抗告人以臺中市西區調解委員會民國92年8
    月13日92年度家核字第32號調解書（下稱系爭調解書）為執
    行名義，對相對人聲請強制執行，由本院111年度司執字第3
    6877號清償債務強制執行事件（下稱系爭強制執行事件）受
    理中。惟依系爭調解書之真意，相對人尚應給付抗告人每月
    生活費新臺幣（下同）25,000元至抗告人餘命為止。原裁定
    命相對人供擔保之金額，應再加計2年間相對人應給付之生
    活費，提高至60萬元始為適當。爰提起抗告，並聲明原裁定
    廢棄。
二、按強制執行程序開始後，除法律另有規定外，不停止執行。
    有回復原狀之聲請，或提起再審或異議之訴，或對於和解為
    繼續審判之請求，或提起宣告調解無效之訴、撤銷調解之訴
    ，或對於許可強制執行之裁定提起抗告時，法院因必要情形
    或依聲請定相當並確實之擔保，得為停止強制執行之裁定，
    強制執行法第18條定有明文。又法院依強制執行法第18條第
    2項定擔保金額而准許停止強制執行之裁定者，該項擔保係
    備供債權人因停止執行所受損害之賠償，其數額應依標的物
    停止執行後，債權人未能即時受償或利用該標的物所受之損
    害額，或其因另供擔保強制執行所受之損害額定之，非以標
    的物之價值或其債權額為依據（最高法院91年度台抗字第42
    9號、91年度台抗字第111號裁定參照）。法院依上開規定，
    以裁定命債務人供擔保後停止強制執行，其擔保金額之多寡
    應如何認為相當，原屬於法院職權裁量之範圍，如已斟酌債
    權人因停止強制執行不當所應受之損害為衡量之標準，即非
    當事人所可任意指摘（最高法院98年度台抗字第162號號裁
    定參照）。至於債務人所提起債務人異議之訴是否有理由，
    核屬實體爭執，尚非法院審核停止執行所應考慮事項（最高
    法院93年度台抗字第723號裁定參照）。經查：
（一）抗告人以系爭調解書為執行名義，對相對人聲請強制執行
      ，相對人已向本院提起債務人異議之訴，由本院111年度
      中簡字第1425號債務人異議之訴審理，相對人並以此為由
      聲請裁定停止系爭強制執行等情，業據本院調閱系爭強制
      執行卷宗，及原審調閱上開號債務人異議之訴卷宗無訛。
      是相對人聲請裁定停止系爭強制執行事件之強制執行程序
      ，揆諸前揭規定，於法尚無不合。
（二）抗告人請求強制執行之金額為：相對人應給付抗告人自11
      0年4月15日起至110年3月14日止，每月25,000元，計300,
      000元之生活費用，暨兩造離婚時相對人尚餘8,000元未給
      付抗告人，共計308,000元。相對人所提起之上開債務人
      異議之訴之訴訟標的金額，即為308,000元，依民事訴訟
      法第427條第1項規定應適用簡易程序，且未逾民事訴訟法
      第466條第1項所定數額，屬不得上訴第三審之事件，至二
      審判決即告終結，其期間可推定為2年10個月（參照各級
      法院辦案期限實施要點第2條規定：民事簡易程序第一審
      審判案件期限10個月、民事第二審審判案件期限2年）。
      依此計算，則抗告人因停止強制執行未能及時受償之可能
      損害金額為43,633元｛計算式：308,000元×5%×（2年＋10/1
      2 ）＝43,633，元以下四捨五入｝，是相對人應提供之擔保
      金額，以43,633元為適當。另抗告人主張依系爭調解書之
      真意，相對人應給付抗告人每月生活費至抗告人餘命為止
      等情，則屬實體爭執，非法院於定抗告人應提供之擔保金
      額時所應審酌。從而，原裁定認相對人本件聲請停止執行
      應供擔保之金額為43,633元，自無不當。抗告意旨指摘原
      裁定不當，求予廢棄，為無理由，應予駁回。
三、據上論結，本件抗告為無理由，依強制執行法第30條之1，
    民事訴訟法第436條之1第1項、第3項、第495條之1第1項、
    第449條第1項、第95條、第78條，裁定如主文。　
中　　華　　民　　國　　111 　年　　7 　　月　　14　　日
            民事第三庭    審判長法  官　陳宗賢
　　　　　　　　　
                                法  官　王金洲
　　　　　　　　　　　　　　　　　　　
                                法  官　廖純卿  

　　　　　　　　　　　　　　　　
正本係照原本作成
不得再抗告

中　　華　　民　　國　　111 　年　　7 　　月　　14　　日
                                書記官  林玉門